臺灣高等法院刑事裁定
110年度抗字第166號
抗  告  人  
即 受刑 人  謝鴻慶



上列抗告人因聲請撤銷緩刑案件，不服臺灣臺北地方法院中華民
國109年12月28日撤銷緩刑裁定（109年度撤緩字第238號），提
起抗告，本院裁定如下：
    主  文
抗告駁回。
    理  由
一、原裁定意旨略以：受刑人即抗告人前因詐欺案件，經原審法
    院於108年7月23日以108年度審簡字第1185號判決判處有期
    徒刑6月，緩刑2年，並於108年8月22日確定在案。惟受刑人
    於前開緩刑前之108年3月28日另違反毒品危害防制條例，經
    原審法院於109年5月20日以109年度訴緝字第8號判決判處有
    期徒刑1年10月，並於109年11月12日確定等情，有上開判決
    書及本院被告前案紀錄表在卷可稽。是以，受刑人確有於緩
    刑前因故意犯他罪，而在緩刑期內受逾6月有期徒刑宣告確
    定，而符合刑法第75條第1項第2款撤銷緩刑宣告之規定。從
    而，聲請人於另案判決確定後6個月內之109年12月9日聲請
    撤銷受刑人前開緩刑之宣告，為有理由，應予准許等語。
二、抗告意旨略以：抗告人經臺灣臺北地方法院以108年度審簡
    字第1185號判決判處有期徒刑6月，緩刑2年，並需繳交新臺
    幣5萬元，於108年8月22日確定在案，此判決應解釋為自108
    年8月22日後不得故意犯他罪，為期2年，法律不應溯及既往
    將108年8月22日判決確定前抗告人所涉之罪嫌算入其中，是
    懇請鈞院撤銷原裁定，仍予以緩刑等語。
三、按受緩刑之宣告，而有下列情形之一者，撤銷其宣告：一、
    緩刑期內因故意犯他罪，而在緩刑期內受逾6 月有期徒刑之
    宣告確定者；二、緩刑前因故意犯他罪，而在緩刑期內受逾
    6 月有期徒刑之宣告確定者，刑法第75條第1 項定有明文。
    考其立法意旨略稱：緩刑制度係為促使惡性輕微之被告或偶
    發犯、初犯改過自新而設，如於緩刑期間、緩刑期前故意犯
    罪，且受不得易科罰金之有期徒刑以上刑之宣告確定者（意
    即應入監服刑），足見行為人並未因此而有改過遷善之意，
    此等故意犯罪之情節較刑法第75條之1 「得」撤銷之原因為
    重，不宜給予緩刑之寬典，而有「應」撤銷緩刑之必要；又
    緩刑前因故意犯他罪，在緩刑期內受徒刑以上刑之宣告確定
    者，須在緩刑期滿前，後案之裁判已確定，始得撤銷緩刑之
    宣告。是若受刑人於本案裁判受緩刑之宣告前因故意犯他罪
    ，且於本案之緩刑期間屆滿前，該他罪經法院裁判而受逾6 
    月有期徒刑之宣告確定者，自應依前揭規定，撤銷本案緩刑
    之宣告，並無依刑法第75條之1 審酌原宣告之緩刑是否難收
    其預期效果而有執行刑罰必要之餘地。
四、經查：
  ㈠受刑人前因詐欺案件，經本院於108年7月23日以108年度審簡
    字第1185號判決判處有期徒刑6月，緩刑2年，並於108年8月
    22日確定在案。惟受刑人於前開緩刑前之108年3月28日另違
    反毒品危害防制條例，經本院於109年5月20日以109年度訴
    緝字第8號判決判處有期徒刑1年10月，並於109年11月12日
    確定等情，有上開判決書及本院被告前案紀錄表在卷可稽，
    是抗告人確有於緩刑前因故意犯他罪，而在緩刑期內受逾6 
    月有期徒刑之宣告確定之情甚明。依上開規定，抗告人已符
    合緩刑撤銷之法定要件，依法即應撤銷緩刑之宣告，法院並
    無自由斟酌之權。申言之，祇須抗告人行為與刑法第75條第
    1項所定2款要件有一具備，法院即毋庸再行審酌其他情狀，
    應逕予撤銷緩刑，此與刑法第75條之1第1項規定採裁量撤銷
    主義，賦予法院撤銷緩刑宣告與否之權限不同，是抗告人上
    開所指，尚難憑採。㈢
　㈡綜上，原審認檢察官之聲請，符合刑法第75條第1項第2款規
    定，而裁定撤銷抗告人前開緩刑之宣告，於法自無不合。本
    件抗告無理由，應予駁回。
五、據上論斷，應依刑事訴訟法第412條，裁定如主文。
中    華    民    國    110    年    1    月    29    日
                  刑事第十六庭  審判長法　官  葉騰瑞   
                                      法　官  陳芃宇
                                      法　官  莊明彰
以上正本證明與原本無異。
不得再抗告。
                                      書記官  蘇佳賢
中　　華　　民　　國　　110 　年　　1 　　月　　29　　日